---
title: "Simulador de Análise"
output:
  html_document:
    keep_md: true
    self_contained: true
    toc: true
---

```{r setup, include=FALSE}
knitr::opts_chunk$set(echo = TRUE)
```

# Pacotes necessários
```{r}
install.packages(c("ggplot2", "rmarkdown", "jsonlite"))
library(ggplot2)
library(rmarkdown)
library(jsonlite)

```

# Carregar datasets
```{r}
tempoChegadas <- read.csv("../data_upload/tc.txt")
tempoServico <- read.csv("../data_upload/ts.txt")
```

# Função para calcular a moda
```{r}
calcular_moda <- function(dados) {
  uniqv <- unique(dados)
  uniqv[which.max(tabulate(match(dados, uniqv)))]
}
```

# Estatísticas descritivas para Tempo entre Chegadas
```{r}
media_chegadas <- mean(tempoChegadas$x)
mediana_chegadas <- median(tempoChegadas$x)
moda_chegadas <- calcular_moda(tempoChegadas$x)
desvio_padrao_chegadas <- sd(tempoChegadas$x)
maximo_chegadas <- max(tempoChegadas$x)
minimo_chegadas <- min(tempoChegadas$x)
```
# Imprimir os resultados
```{r}
cat("\n")
cat("Estatísticas descritivas para Tempo entre Chegadas:\n")
cat("Média:", media_chegadas, "\n")
cat("Mediana:", mediana_chegadas, "\n")
cat("Moda:", moda_chegadas, "\n")
cat("Desvio Padrão:", desvio_padrao_chegadas, "\n")
cat("Máximo:", maximo_chegadas, "\n")
cat("Mínimo:", minimo_chegadas, "\n")
```

# Estatísticas descritivas para Tempo de Serviço
```{r}
media_servico <- mean(tempoServico$x)
mediana_servico <- median(tempoServico$x)
moda_servico <- calcular_moda(tempoServico$x)
desvio_padrao_servico <- sd(tempoServico$x)
maximo_servico <- max(tempoServico$x)
minimo_servico <- min(tempoServico$x)
```

# Imprimir os resultados
```{r}
cat("Estatísticas descritivas para Tempo de Serviço:\n")
cat("Média:", media_servico, "\n")
cat("Mediana:", mediana_servico, "\n")
cat("Moda:", moda_servico, "\n")
cat("Desvio Padrão:", desvio_padrao_servico, "\n")
cat("Máximo:", maximo_servico, "\n")
cat("Mínimo:", minimo_servico, "\n")
```

# Função para identificar outliers
```{r}
identificar_outliers <- function(dados) {
  Q1 <- quantile(dados, 0.25)
  Q3 <- quantile(dados, 0.75)
  IQR <- Q3 - Q1
  
  limite_inferior_moderado <- Q1 - 1.5 * IQR
  limite_superior_moderado <- Q3 + 1.5 * IQR
  limite_inferior_extremo <- Q1 - 3 * IQR
  limite_superior_extremo <- Q3 + 3 * IQR
  
  outliers_moderados <- dados[dados < limite_inferior_moderado | dados > limite_superior_moderado]
  outliers_extremos <- dados[dados < limite_inferior_extremo | dados > limite_superior_extremo]
  
  if (length(outliers_moderados) == 0) {
    outliers_moderados <- "não há"
  }
  
  if (length(outliers_extremos) == 0) {
    outliers_extremos <- "não há"
  }
  
  list(moderados = outliers_moderados, extremos = outliers_extremos)
}
```

# Outliers Tempo entre Chegadas
```{r}
outliers_chegadas <- identificar_outliers(tempoChegadas$x)
cat("Outliers moderados para Tempo entre Chegadas:\n")
print(outliers_chegadas$moderados)
cat("Outliers extremos para Tempo entre Chegadas:\n")
print(outliers_chegadas$extremos)

ggplot(tempoChegadas, aes(y = x)) +
  geom_boxplot() +
  ggtitle("Outliers Tempo entre Chegadas") +
  ylab("Tempo entre Chegadas") +
  theme_minimal()
```

# Outliers Tempo de Serviço
```{r}
outliers_servico <- identificar_outliers(tempoServico$x)
cat("Outliers moderados para Tempo de Serviço:\n")
print(outliers_servico$moderados)
cat("Outliers extremos para Tempo de Serviço:\n")
print(outliers_servico$extremos)

ggplot(tempoServico, aes(y = x)) +
  geom_boxplot() +
  ggtitle("Outliers de Tempo de Serviço") +
  ylab("Tempo de Serviço") +
  theme_minimal()
```

# Histograma para Tempo entre Chegadas
```{r}
ggplot(tempoChegadas, aes(x = x)) +
  geom_histogram(binwidth = 1, fill = "blue", color = "black", alpha = 0.7) +
  labs(title = "Histograma para Tempo entre Chegadas", x = "Tempo entre Chegadas", y = "Frequência") +
  theme_minimal()
```

# Histograma para Tempo de Serviço
```{r}
ggplot(tempoServico, aes(x = x)) +
  geom_histogram(binwidth = 1, fill = "blue", color = "black", alpha = 0.7) +
  labs(title = "Histograma para Tempo de Serviço", x = "Tempo de Serviço", y = "Frequência") +
  theme_minimal()
```

#
```{r}
# Criar data frames para as estatísticas
stats_chegadas <- data.frame(
  media = media_chegadas,
  mediana = mediana_chegadas,
  moda = moda_chegadas,
  desvio_padrao = desvio_padrao_chegadas,
  maximo = maximo_chegadas,
  minimo = minimo_chegadas
)

stats_servico <- data.frame(
  media = media_servico,
  mediana = mediana_servico,
  moda = moda_servico,
  desvio_padrao = desvio_padrao_servico,
  maximo = maximo_servico,
  minimo = minimo_servico
)

# Criar uma lista com todas as estatísticas e outliers
resultados <- list(
  stats_chegadas = stats_chegadas,
  stats_servico = stats_servico,
  outliers_chegadas = outliers_chegadas,
  outliers_servico = outliers_servico
)
```

#
```{r}
# Salvar os resultados em um arquivo JSON

write_json(resultados, "../data_output/resultados.json")

```

#
```{r}

```

#
```{r}

```

#
```{r}

```

#
```{r}

```

#
```{r}

```

#
```{r}

```

